臺灣高雄地方法院民事判決　　　　　　110年度鳳簡字第466號
原　　　告　良京實業股份有限公司

法定代理人　平川秀一郎

訴訟代理人　林郁婷　
被　　　告　陳德松　
上列當事人間請求給付簽帳卡消費款事件，本院於民國110 年11
月16日言詞辯論終結，判決如下：
    主    文
一、被告應給付原告新臺幣（下同）15萬4,572 元，及其中2 萬
    元自民國（下同）99年4 月21日起至104 年8 月31日止，按
    週年利率20％計算之利息，暨自104 年9 月1 日起至清償日
    止，按週年利率15％計算之利息，暨違約金1,200 元。
二、訴訟費用1,660 元由被告負擔。
三、本判決第一項得假執行。
    事實及理由
一、本件原告原係向本院聲請核發支付命令，惟被告業於法定期
    間內提出異議，依據民事訴訟法第519 條第1 項規定，即應
    以原支付命令之聲請視為起訴。
二、原告主張：被告前向渣打國際商業銀行（下稱渣打銀行）申
    辦信用卡使用，依約得至特約商店記帳消費，惟被告應於當
    期繳款截止日前清償當期消費帳款，如選擇以循環信用方式
    繳款，仍應於當期繳款截止日前繳付最低付款額，並按週年
    利率20％計算循環利息。如逾期未繳付最低付款額或遲誤繳
    款期限者，除計收前開循環利息外，須另收取三期分別為30
    0 元、400 元、500 元之違約金。詎料被告未依約還款，迄
    今共積欠如主文第1 項所示之金額。渣打銀行嗣將其對被告
    之債權讓與原告，爰起訴請求被告給付等語。並聲明：如主
    文所示。
三、被告則以：對原告主張之金額沒有意見，我有意願還，但目
    前已經退休無工作，沒有能力清償等語置辯，並聲明：原告
    之訴駁回。
四、原告主張之事實，業據其提出信用卡暨現金貸款申請書、分
    攤表、信用卡合約書、信用卡違約金收取規範（金融監督管
    理委員會銀行局100 年2 月9 日金管銀票字第00000000000
    號令、債權讓與證明書暨登報公告、債權資料明細表等件為
    證，經本院核對無訛，被告雖辯稱其目前已退休無工作，沒
    有能力清償云云，然縱此情屬實，亦屬履行能力問題，不影
    響其依約所應負之清償責任，礙難據此為被告有利之判斷，
    被告所辯，洵無足採。從而，原告依信用卡契約及消費借貸
    之法律關係，請求被告給付如主文第1 項所示之本金、利息
    及違約金，為有理由，應予准許。
五、本件訴訟係依民事訴訟法第427 條適用簡易程序所為被告敗
    訴之判決，依同法第389 條第1 項第3 款規定，職權宣告假
    執行。
六、訴訟費用負擔之依據：民事訴訟法第78條。
中    華    民    國   110    年    11    月    29    日
                  鳳山簡易庭  法    官  林育丞
以上正本係照原本作成。
如不服本判決，應於送達後20日內，向本院提出上訴狀並表明上
訴理由，如於本判決宣示後送達前提起上訴者，應於判決送達後
20日內補提上訴理由書（須附繕本）。
中    華    民    國   110    年    11    月    30    日
                              書  記  官